臺灣高等法院臺中分院刑事裁定　　　　　　　　　　　九十一年度抗字第八八四號
　　抗　告　人
　　即 自訴 人　乙○○
　　被　　　告　丁○○
　　　　　　　　甲○○
　　　　　　　　丙○○
右抗告人因被告妨害自由案件，不服臺灣臺中地方法院中華民國九十一年十月十五日
裁定（九十一年度自字第七四○號），提起抗告，本院裁定如左：
    主      文
抗告駁回。
    理      由
一、抗告意旨略以：被告丙○○藉職務之便，與被告丁○○、甲○○相互勾結，而於
    案發時地，連續使用強脅手段，迫使抗告人行無義務之事，及妨害抗告人行使合
法權利，原審既依法傳訊抗告人，卻違法不傳訊被告、不調查人證、錄音物證、
    勘驗案發時之庭訊錄音證據，而草率駁回抗告人之自訴，偏頗不法，歪曲事實，
    爰依法提起抗告，請求撤銷原裁定云云。
二、經查原裁定對於認定被告丁○○、甲○○、丙○○三人並無使自訴人行無義務之
    事或妨害自訴人行使權利，被告等犯罪嫌疑不足之情形，已經敘述綦詳（如後附
    一審裁定），乃依刑事訴訟法第三百二十六條第三項，駁回自訴，於法並無不合
    。自訴人徒以原裁定不傳訊被告、不調查人證、錄音證物、勘驗案發時之錄音證
    據，偏頗不法為由，提起抗告，經核本件抗告並無理由，應予駁回。
三、據上論結，應依刑事訴訟法第四百十二條，裁定如主文。
中      華      民      國　    九十一     年    十二     月    十三　　日
                                    臺灣高等法院臺中分院刑事第五庭
                                          審判長法　官  袁　從　楨
                                                法  官  姚  勳  昌
                                                法　官　郭　同　奇
右正本證明與原本無異。
不得抗告。
                        書記官  陳  玫  伶
中      華      民      國　    九十一     年    十二     月    十六　　日
                                                                        Ｆ
臺灣臺中地方法院刑事裁定                          九十一年度自字第七四號
    自  訴  人  乙○○  男六十二歲（民國○○○年○月○○日生）
                        住台中縣沙鹿鎮○○路三八０號
                        身分證統一編號：Ｚ000000000號
    被      告  丁○○  男五十一歲（民國○○年○月○日生）
                        住台中縣沙鹿鎮○○街一０二號
                        身分證統一編號：Ｍ一五三二一四二號
                甲○○  男五十歲（民國○○○年○月○○○日生）
                        住台中縣沙鹿鎮○○街二五號
                        身分證統一編號：Ｌ一一三三一八六號
                丙○○  本院法官
右列被告因妨害自由案件，經自訴人提起自訴，本院裁定如左：
    主  文
自訴駁回。
    理  由
一、自訴意旨如附件自訴狀所載。
二、按犯罪事實應依證據認定之，無證據不得推定其犯罪事實。又自訴案件，法院或
    受命法官於第一次審判期日前，訊問自訴人、被告及蒐集或調查證據結果，如認
    犯罪嫌疑不足者，得以裁定駁回自訴，刑事訴訟法第一百五十四條、第三百二十
    六條第三項定有明文。另審判長於法庭之開閉及審理訴訟，有指揮之權，法庭開
    庭時，應保持肅靜，不得有大聲交談、鼓掌、攝影、吸煙、飲食物品及其他類似
    之行為，非經審判長核准，並不得錄音，法院組織法第八十八條、第九十條亦有
    明定。本件自訴人認被告丁○○、甲○○、丙○○涉有強制罪嫌，無非以被告即
    本院法官丙○○調查本院九十年度自字第九六號自訴人自訴被告丁○○、甲○○
    妨害名譽案件，於民國九十年十一月二十一日開庭時，自訴人準備錄音機要蒐證
    ，被告甲○○、丁○○告訴被告丙○○自訴人帶錄音機要蒐證，被告丙○○即命
    法警打開自訴人皮包，自訴人皮包內雖有錄音機，但未違法錄音，自訴人亦告訴
    被告丙○○並未錄音，惟被告丙○○不聽，叫法警搜自訴人皮包，拿出錄音機放
    在訊問席處，又叫自訴人將錄音帶取出等情為主要論據。經查被告丙○○係本院
    九十年度自字第九六號自訴人自訴被告丁○○、甲○○及案外人張淑琪妨害名譽
案件之受命法官，於九十年十一月二十一日下午三時三十分，在本院第八法庭開
    庭時，因被告甲○○陳稱「自訴人常常攜帶錄音機來法庭錄音，所以我已被自訴
    人告了七、八年，先請求庭上搜索自訴人身上有無攜帶錄音機，要不然我不敢發
    言」，被告丁○○陳稱「請求庭上搜索自訴人身上有無攜帶錄音機，要不然我不
    敢發言，我要講的如同之前答辯狀所言」等語，被告丙○○始訊問自訴人是否有
    帶錄音機，自訴人答稱有，但未錄音所以不需將錄音機拿出等語，業經本院調閱
    該九十年度自字第九六號妨害名譽案卷查證無訛，質之自訴人並供陳開始開庭時
    ，其有聲請要錄音，被告丙○○說法庭已有錄音，不准其錄音等語。則被告丙○○既為該妨害名譽案件之受命法官，且未核准自訴人於開庭時錄音，自訴人復擅
    自攜帶錄音機進入法庭，縱被告丙○○命法警拿出自訴人之錄音機，並命自訴人
    自行取出錄音帶，乃係依法指揮訴訟之進行，實無使自訴人行無義務之事或妨害
    自訴人行使權利可言，至被告丁○○、甲○○於該妨害名譽案件開庭時所為上述
    陳述，僅係訴訟上之請求，亦與刑法上強制罪之構成要件有間。自訴人提起本件
    自訴，指稱被告等涉犯強制罪嫌，另無積極證據佐憑，被告等犯罪嫌疑顯有不足
    ，揆諸前開說明，自應以裁定駁回其自訴。
三、據上論斷，應依刑事訴訟法第三百二十六條第三項，裁定如主文。
中      華      民      國      九十一      年      十    月    十五    日
                               臺灣臺中地方法院刑事第二庭
                                   法  官  鍾  堯  航
右正本証明與原本無異
如不服本裁定應於送達後五日內向本院提出抗告狀。
                                   書記官
中      華      民      國      九十一      年      十    月    十五    日
